臺灣高等法院臺中分院刑事判決　　　　　　　　　　九十三年度上重訴字第三七號
　　上　訴　人　臺灣南投地方法院檢察署檢察官
　　上　訴　人
　　即　被　告　戊○○
　　指定辯護人　本院公設辯護人　庚○○
　　上　訴　人
　　即　被　告　丁○○
　　被　　　告　丙○○
　　上　訴　人
　　即　被　告　己○○
　　上　訴　人
　　即　被　告　辛○○
　　被　　　告　壬○○
　　右四人共同
　　指定辯護人　本院公設辯護人　庚○○
右上訴人等因被告等毒品危害防制條例等案件，不服臺灣南投地方法院九十三年度重
訴字第二號中華民國九十三年六月十六日第一審判決（起訴案號：臺灣南投地方法院
檢察署九十二年度偵字第四○八○號、第四一一七號、第四一一八號、第四三四七號
、第四三四八號、第四三四九號、第四六六一號），提起上訴，本院判決如左：
      主  文
原判決撤銷。
戊○○、丁○○、丙○○、壬○○、辛○○、己○○共同運輸第一級毒品，戊○○處
有期徒刑拾參年、褫奪公權捌年，丁○○處有期徒刑拾貳年陸月、褫奪公權捌年，丙○○處有期徒刑拾壹年拾月、褫奪公權柒年，壬○○處有期徒刑拾壹年拾月、褫奪公
權柒年，辛○○處有期徒刑拾貳年捌月、褫奪公權捌年，己○○處有期徒刑拾貳年伍
月、褫奪公權捌年。扣案如附表所示之第一級毒品海洛因均沒收銷燬之；包覆上開海
洛因之保鮮膜包裝，均沒收。
      事  實
一、戊○○於民國九十二年十月二十日以後之該月下旬某日，因接獲不詳年籍、姓名
    ，綽號「昆明」之成年男子電話邀其前往泰國運輸毒品海洛因來臺，允諾事成原
    則上給予報酬新臺幣（下同）七萬元（尚需視夾帶數量多寡而定，若少夾帶一小
    包〈指後述包裝成蠶繭狀之小包〉則報酬少一千元），戊○○因經濟困窘，為貪
    圖報酬在電話中予以應允，並受綽號「昆明」之成年男子委託邀集友人丁○○、
    丙○○、壬○○以相同報酬同行；丁○○、丙○○、壬○○亦因經濟困難，而應
    允加入運輸毒品海洛因來臺行列。辛○○則於九十二年十月二十八日下午二、三
    時許，在臺南市體育場受上開綽號「昆明」之成年男子之邀前往泰國運輸毒品海
    洛因來臺，並允諾事成之後視運送毒品數量多寡給予五萬元至七萬元不等之報酬
    ，辛○○因家中經濟困苦，為貪圖報酬當場應允，並邀集胞妹己○○以相同報酬
    同行；己○○亦因經濟困窘而應允加入運輸毒品海洛因來臺行列。戊○○、丁○○、丙○○、壬○○、辛○○、己○○均明知海洛因係毒品危害防制條例第二條
    第二項第一款規定之第一級毒品，不得非法持有及運輸；且為行政院依懲治走私
    條例第二條第四項授權訂定之管制物品項目及其數額甲項管制進出口物品第四款
    所列之毒品危害防制條例所列毒品，屬管制進出口物品，不得私運進口，竟與綽
    號「昆明」之成年男子基於共同運輸第一級毒品並管制進口物品海洛因進入臺灣
    之犯意聯絡，由綽號「昆明」之成年男子，辦妥戊○○、丁○○、丙○○、壬○○、辛○○、己○○等六人簽證出國手續及負擔往返臺北、泰國曼谷之來回機票
    及食、宿等費用。戊○○、丁○○、丙○○、壬○○、辛○○、己○○等六人，
    即於九十二年十一月二日上午九時許，自桃園中正機場一同搭乘泰國航空公司編
    號ＴＧ六三七號班機前往泰國，行抵泰國曼谷機場，旋由有前揭共同犯意聯絡在
    該機場等候之不詳年籍、姓名，手持「小林」牌子之成年男子接應投宿於「BAR-
    ASO （泰語）」酒店後，再於九十二年十一月三日，轉往投宿於曼谷市之大華酒
    店一五一九號房及一五○六號房，該手持「小林」牌子之成年男子為使毒品便於
    夾帶不易遭查覺，乃事先將毒品海洛因白粉以保鮮膜包覆成蠶繭狀（有大包及小
    包之分），再交付與戊○○，計有大包海洛因六包、小包海洛因共三百五十三包
    ，合計三百五十九包，分由戊○○、丁○○、丙○○、壬○○、辛○○、己○○
    等六人，以吞食小包海洛因至腹中及以大包海洛因塞入肛門之方式，將毒品海洛
    因藏妥於體內。戊○○吞食小包海洛因四十四包至腹中及將大包海洛因二包塞入
    肛門；丁○○吞食小包海洛因四十九包至腹中及將大包海洛因二包塞入肛門；丙○○吞食小包海洛因六十包至腹中；壬○○吞食小包海洛因七十包至腹中；辛○○吞食小包海洛因七十包至腹中及將大包海洛因二包塞入肛門；己○○吞食小包
    海洛因六十包至腹中。戊○○、丁○○、丙○○、壬○○、辛○○、己○○等六
    人，乃於九十二年十一月五日上午七時四十五分，自泰國曼谷機場搭乘泰國航空
    公司編號ＴＧ六三四號班機，運輸所吞食或塞入肛門之毒品海洛因闖關入境返臺
    。嗣於同日中午時分，經檢察官循線指揮警、調人員，前往桃園中正機場嚴檢、
    盤查，並得戊○○、丁○○、丙○○、壬○○、辛○○、己○○等六人同意後，
    帶往桃園敏盛醫院大園分院照射Ｘ光片，發現戊○○等六人腹部，均呈現充滿異
常之異物影像而查獲上情，並扣得如附表所示戊○○所運輸自其體內排出之小包
    海洛因四十四包及大包海洛因二包，合計四十六包（均以保鮮膜包覆，驗餘合計
    淨重三一九．Ｏ二公克）；丁○○所運輸自其體內排出之小包海洛因四十九包及
    大包海洛因二包，合計五十一包（均以保鮮膜包覆，驗餘合計淨重三四三．五Ｏ
    公克）；丙○○所運輸自其體內排出之小包海洛因六十包（均以保鮮膜包覆，驗
    餘合計淨重二九七．三四公克）；壬○○所運輸自其體內排出之小包海洛因七十
    包（均以保鮮膜包覆，驗餘合計淨重三四六．七五公克）；辛○○所運輸自其體
    內排出之小包海洛因七十包及大包海洛因二包，合計七十二包（均以保鮮膜包覆
    ，驗餘合計淨重四四五．五一公克）；己○○所運輸自其體內排出之小包海洛因
    六十包（均以保鮮膜包覆，驗餘合計淨重二九五．三三公克），及被告戊○○等
    六人分別所有非專供運輸海洛因毒品所用之護照計六本。
二、案經法務部調查局臺中市調查站、南投縣調查站、內政部警政署保安警察第三總
    隊第一大隊移請臺灣南投地方法院檢察署檢察官偵查起訴。
      理  由
一、訊據上訴人即被告（下稱被告）戊○○、丁○○、辛○○、己○○、被告丙○○
    、壬○○等人均否認有運輸、走私第一級毒品海洛因之犯行，除均辯稱：當初是
    說要去泰國帶搖頭丸回台灣，不知所運輸之物係海洛因云云外；被告戊○○另辯
    稱：當時伊與丁○○、丙○○、壬○○在台南市體育公園喝茶，綽號「昆明」之
    人至公園向渠四人說要走私搖頭丸，不是伊邀丁○○、丙○○、壬○○等三人走
    私云云。惟查：
  (一)被告戊○○如何因接獲綽號「昆明」之人電話邀其前往泰國運輸毒品來臺，允諾
    事成給予報酬，戊○○因經濟困窘，為貪圖報酬在電話中予以應允，並受綽號「
    昆明」之成年男子委託邀集友人丁○○、丙○○、壬○○以相同報酬同行，而丁○○、丙○○、壬○○亦如何因經濟困難，應允加入運輸毒品來臺行列。再辛○○係如何於上開時、地受上開綽號「昆明」之成年男子之邀前往泰國運輸毒品來
    臺，並允諾事成之後視運送毒品數量多寡給予五萬元至七萬元不等之報酬，辛○○因家中經濟困苦，為貪圖報酬當場應允，並邀集胞妹己○○以相同報酬同行，
    己○○亦因經濟困窘而應允加入運輸毒品來臺行列。戊○○、丁○○、丙○○、
    壬○○、辛○○、己○○復如何由綽號「昆明」之人，辦妥渠等六人簽證出國手
續及負擔往返臺北、泰國曼谷之來回機票及食、宿等費用，而於九十二年十一月
    二日上午九時許自中正機場搭機出境前往泰國後，再如何與綽號「小林」之男子
    接洽，該綽號「小林」之男子又如何將以保鮮膜包覆成蠶繭狀之毒品大包六包、
    小包共三百五十三包，合計三百五十九包，交給戊○○，分由戊○○、丁○○、
    丙○○、壬○○、辛○○、己○○等六人，以吞食小包毒品至腹中及以大包毒品
    塞入肛門之方式，將毒品分別藏妥於體內，渠等又如何於九十二年十一月五日上
    午七時四十五分，自泰國曼谷機場搭機，運輸所吞食或塞入肛門之毒品闖關入境
    返臺之事實，業據被告丁○○、丙○○、壬○○、辛○○、己○○等人於本院準
    備程序、審理時坦認不諱；被告戊○○除辯稱丁○○、丙○○、壬○○等三人並
    非伊所邀云云外，餘亦坦承不諱，並有被告戊○○、丁○○、丙○○、壬○○、
    辛○○、己○○等六人之入出境查詢結果查詢單共六紙在卷可稽。而「昆明」之
    男子係於九十二年十月二十多日的時候與戊○○電話聯繫至泰國事宜之事實，復
    據被告戊○○於南投縣調查站詢問時供明在卷（詳見偵字第四○八○號卷第一二
    五頁反面）。至被告戊○○上開辯解，業為被告丁○○、丙○○、壬○○於本院
    準備程序所否認，且均稱是戊○○打電話與渠等聯絡，並非在體育公園受「昆明
    」之人邀約等語在卷（詳見本院卷第一四四頁）；且被告戊○○於偵查時亦供承
    ：丙○○、壬○○是伊找的等語（詳見偵字第四一一八號卷第二四頁），顯見被
    告戊○○所辯，係刻意淡化其在本案所擔任邀人參予運輸、走私毒品之角色，應
    不足採。
  (二)次查，被告戊○○、丁○○、丙○○、壬○○、辛○○、己○○等六人於九十二
    年十一月五日中午時分，經檢察官循線指揮警、調人員，前往桃園中正機場嚴檢
    、盤查，並得渠等同意後，帶往桃園敏盛醫院照射Ｘ光片，發現戊○○等六人腹
    部，均呈現充滿異常之異物影像而查獲上情，並扣得如附表所示戊○○所運輸自
    其體內排出之小包海洛因四十四包及大包海洛因二包，合計四十六包；丁○○所
    運輸自其體內排出之小包海洛因四十九包及大包海洛因二包，合計五十一包；丙○○所運輸自其體內排出之小包海洛因六十包；壬○○所運輸自其體內排出之小
    包海洛因七十包；辛○○所運輸自其體內排出之小包海洛因七十包及大包海洛因
    二包，合計七十二包；己○○所運輸自其體內排出之小包海洛因六十包等情，有
    敏盛綜合醫院急診病歷共六份、財政部臺北關稅局九十二年十一月十三日北普稽
    字第Ｚ○○○○○○○○○號函送之「臺北關稅局扣押貨物、運輸工具收據及搜
    索筆錄」共六份附卷可憑，並有被告戊○○、丁○○、丙○○、壬○○、辛○○
    、己○○等六人之中華民國護照共六本扣案可稽。而扣案被告戊○○所運輸之白
    粉四十六包（均以保鮮膜包覆）經送法務部調查局鑑定結果，確均含第一級毒品
    海洛因成分，驗餘合計淨重三一九．Ｏ二公克，有法務部調查局調科三字第九七
    ○○○二一五四號鑑定通知書一份附卷可稽。扣案被告丁○○所運輸之白粉五十
    一包（均以保鮮膜包覆）經送法務部調查局鑑定結果，確均含第一級毒品海洛因
    成分，驗餘合計淨重三四三．五Ｏ公克，此有法務部調查局調科三字第九七○○○二一六一號鑑定通知書乙份附卷可稽。被告丙○○所運輸之白粉六十包（均以
    保鮮膜包覆），經送法務部調查局鑑定結果，確均含第一級毒品海洛因成分，驗
    餘合計淨重二九七．三四公克，此有法務部調查局調科三字第九七○○○二一五
    二號鑑定通知書一份附卷可稽。被告壬○○所運輸之白粉七十包（均以保鮮膜包
    覆），經送法務部調查局鑑定結果，確均含第一級毒品海洛因成分，合計淨重三
    四六．七五公克，此有法務部調查局調科三字第九七○○○二一五三號鑑定通知
    書一份附卷可稽。被告辛○○所運輸之白粉七十二包（均以保鮮膜包覆），經送
    法務部調查局鑑定結果，確均含第一級毒品海洛因成分，驗餘合計淨重四四五．
    五一公克，此有法務部調查局調科三字第九七○○○二一五一號鑑定通知書一份
    附卷可稽。被告己○○所運輸之白粉六十包（均以保鮮膜包覆），經送法務部調
    查局鑑定結果，確均含第一級毒品海洛因成分，驗餘合計淨重二九五．三三公克
    ，有法務部調查局調科三字第九七○○○二一五○號鑑定通知書一份附卷可稽（
    以上六份鑑定通知書詳見原審卷第六七至七二頁）。
  (三)被告六人雖均辯稱：當初說要去泰國帶搖頭丸回台灣，不知所運輸之物係海洛因
    云云。然被告六人所運輸、走私之毒品確係第一級毒品海洛因，已見前述，並非
    俗稱「搖頭丸」之「MDMA〈係第二級毒品，列於毒品危害防制條例第二條附表二
    第八十三項〉」（詳見原審卷第二二三頁），被告等人辯稱當初說是要去泰國走
    私搖頭丸回台云云，已難遽信。況其中被告辛○○於九十二年十一月六日，在南
    投縣調查站詢問時亦供稱：約於九十二年十月二十八日下午二、三點，在台南市
    體育場碰到「昆明」，該人向伊表示要以夾帶方式自泰國運送海洛因毒品回台灣
    ，代價為五至七萬元，此次與伊一起前往泰國參予運送海洛因毒品之人，有伊與
    妹妹己○○、丁○○、壬○○、戊○○、丙○○等六人之情明確（詳見偵字第四
    ○八○號卷第七頁反面）。又被告等六人自承本次走私毒品除免費之台北、泰國
    來回機票及食宿招待以外，另「昆明」之男子會再支付如事實欄所載之報酬等情
    ；被告戊○○且於偵查時供明：若丟掉一顆毒品要賠二萬元等語（詳見偵字第四
    ○八○號卷第一七九頁），均足見被告六人確知悉所吞食或塞入肛門之毒品應屬
    量少價昂之毒品海洛因，否則綽號「昆明」之人何以會支付如此高昂之代價，請
    被告六人運輸、走私海洛因入台？被告丁○○之選任辯護人雖為被告辯護稱：其
    依以往法院判決換算本案查扣之海洛因市價相當於六百二十四萬至一千一百七十
    萬元，惟媒體所報導之海洛因市價一公斤少則一千萬元，多則五千萬元，茍被告
    知悉所攜帶之海洛因市價高達數千萬元甚至上億元，被告是否願意僅獲得五至七
    萬元之酬勞卻冒重刑之風險去換取？實有違一般常理等語，並檢附法院判決、媒
    體報導資料等為佐。然被告等六人均因經濟困窘，始應允為運輸、走私毒品之行
    為，業據被告等六人供明在卷；渠等運輸、走私毒品之代價又非僅區區數千元或
    萬餘元可比；而辯護人所提法院判決、媒體報導資料所顯示之價格，均非本案海
    洛因之價格資料；況海洛因之價格，常隨買賣雙方關係之深淺、供需程度、查緝
    狀況、海洛因純度等因素而有所差異，又如何得以上開資料執以論定本案海洛因
    之價格；且即便以被告等六人所辯當初說是要到泰國走私「搖頭丸」言，「搖頭
    丸」即係第二級毒品之「MDMA」，運輸第二級毒品，依毒品危害防制條例第四條
    第二項規定，最重亦可判處無期徒刑，則被告何以即願意甘冒此重刑而為運輸「
    搖頭丸？顯然辯護意旨所為推論難以成立，辯護意旨及上開資料自難遽採而為有
    利於被告等之認定。被告等又辯稱渠等吞食毒品係在十一月五日凌晨一、二時許
    ，房間內只有床頭燈或小壁燈，不敢開大燈，意謂渠等並不知所吞食者係海洛因
    云云。然依被告戊○○於南投縣調查站詢問時所供毒品是在十一月四日下午二、
    三時取得，被告丙○○於南投縣調查站詢問時亦供稱在泰國時間下午三點在大華
  酒店開始吞食毒品等語（詳見偵字第四○八○號卷第一二七頁正面、第一三九頁
    正面）；即便有部分被告係在深夜吞食毒品，然依被告辛○○、壬○○、丙○○
    於本院所供，當時尚能夠看到或能夠看清楚等語（詳見本院卷第一五三頁），足
    見被告等欲以渠等於深夜吞食毒品為由，否認知悉所吞食者係海洛因之辯詞尚難
    成立。而依法務部調查局於九十三年三月一日以調科壹字第○九三○○○七三二
    七○號函所檢送本案扣押之海洛因照片（詳見原審卷第一四五至一六二之一頁）
    ，顯示該等以保鮮膜所包覆之物，顏色白色，保鮮膜包覆成之蠶繭狀形體並非整
    齊劃一，且非呈錠狀或以膠囊包裝，如何得謂之渠等主觀上所認識者係「搖頭丸
    」？雖選任辯護人辯護意旨執法務部調查局九十三年三月二十四日調科壹字第○
    九三六二四一一七八○號函說明：「MDMA（即搖頭丸）原是一油狀物質，通常加
    工成鹽酸類鹽而為粉末狀態」，而認被告誤認所夾帶者係搖頭丸，堪可採信。然
    上開函文說明欄同時亦載明：「毒品市場常見之搖頭丸通常係以MDMA鹽酸鹽製成
    各色藥錠（常見的有黃色、綠色、粉紅色、藍色、橘紅色）或膠囊販售」等語。
    被告等六人並非藥商，亦非化工學系畢業有專業知識之人，此觀渠等調查站筆錄
    所載學歷、職業狀態可明，渠等對於搖頭丸之型態為何？所得見及所知者，衡情
    亦僅止於上開函文所述之錠狀或膠囊狀型態，實難想像被告等會認知「搖頭丸」
    係呈「粉狀」狀態，辯護意旨所認尚難以憑採而為有利於被告之認定。
  (四)又被告辛○○於原審雖辯稱：伊於偵查中受羈押時，法務部調查局南投縣調查站
    曾借提伊製作秘密證人筆錄，指認綽號「昆明」之成年男子相片，相片有該人基
    本資料，請求依供出毒品來源相關規定減輕其刑云云。惟按毒品危害防制條例第
    十七條固定有供出毒品來源者，得減輕其刑，但非無任何條件，亦即必須供出該
    毒品之源頭，並因此而破獲該源頭，始有減刑寬典之適用。經查，被告辛○○曾
    製作指認筆錄，但尚未破獲毒品源頭乙節，有臺灣南投地方法院檢察署九十三年
    三月四日乙○榮勇九十二偵四Ｏ八Ｏ字第Ｏ三五五八號函一紙附卷可按（詳見原
    審卷第一六三頁）；並經本院於九十三年十月六日再次向台灣南投地方法院檢察
    署以公務電話確認尚未查獲「昆明」之人屬實，製成公務電話紀錄可稽（詳見本
    院卷第一七一頁），自難認被告辛○○所為已合於毒品危害防制條例第十七條得
    予減輕其刑之規定。另查，本案係經法務部調查局臺中市調查站長期監控得知被
    告戊○○等六人要從泰國運輸毒品入關，因被告等六人係以吞服方式夾帶毒品闖
    關，故於海關嚴檢時並未查獲毒品，該站調查員郭鴻文乃詢問被告等六人，惟被
    告等六人均未承認有帶毒品闖關，嗣經照以Ｘ光，由醫師看完被告等六人之Ｘ光
    片後，發現被告等六人腹中均有結狀塊，郭鴻文乃再度詢問被告等六人有無吞服
    毒品在腹中，惟被告等六人仍均加以否認，嗣因欲施以灌腸方式使之排出毒品，
    郭鴻文復告以被告等六人如有吞服毒品，在灌腸時毒品破裂者，將有生命危險等
    語時，被告等六人才承認有吞服搖頭丸，並非承認有吞服海洛因等情，已據證人
    郭鴻文於原審審理時到庭結證在卷（詳見原審卷第三○七至三○九頁）。足見被
    告戊○○等六人早經有偵查犯罪職權之調查員監控中，且未於查獲前向調查員坦
    承其等運輸毒品海洛因之犯行，自難認合於刑法自首之要件。
  (五)本案事證明確，被告戊○○等六人所辯係事後卸責之詞，不足採信，渠等犯行均
    堪認定，自應依法論科。被告等於南投縣調查站詢問時所為之供述，每一位被告
    所相對之另五名共同被告之供述，未經當事人、辯護人於本院辯論終結前聲明異
    議，視為同意作為證據，且本院審酌各該詢問筆錄所載之共同被告所為陳述，經
    檢察官詢問被告等亦供稱：專案小組人員詢問時並未對渠等逼供、刑求或有不法
    情事等情，有檢察官訊問筆錄之記載可稽，應認為適當，得為證據，有證據能力
    。至被告戊○○、辛○○、己○○、丁○○於檢察官偵查時供稱以相同於本案吞
    食毒品運回台灣之次數連這次有二次（詳見偵字第四○八○號卷第一八○頁），
    亦即除本案外，尚有一次運輸、走私海洛因之犯行。然公訴人就此部分並未深入
    追查，亦未就此部分提起公訴，且除被告戊○○、辛○○、己○○、丁○○上開
    供述外，卷內並無其他證據為佐，尚不能因被告戊○○、辛○○、己○○、丁○○等人上開供述，而認被告有連續運輸、走私海洛因之行為，併予敘明。
二、按海洛因係毒品危害防制條例第二條第二項第一款所列之第一級毒品，復為行政
    院依懲治走私條例第二條第四項授權訂定之管制物品項目及數額甲項管制進出口
    物品第四款所列之毒品危害防制條例所列毒品。又被告戊○○等六人行為後，九
    十二年七月九日修正公布之毒品危害防制條例業於九十三年一月九日施行，被告
    戊○○等六人前開運輸第一級毒品犯行，依修正前後毒品危害防制條例第四條第
    一項所規定運輸第一級毒品罪之法定刑，其刑度並無不同，自不生新、舊法比較
    何者有利於被告之問題，自應適用修正後之毒品危害防制條例相關規定論處。被
    告戊○○、丁○○、丙○○、壬○○、辛○○、己○○自泰國私運輸入海洛因，
    核被告戊○○等六人所為，均係犯毒品危害防制條例第四條第一項之運輸第一級
    毒品罪及懲治走私條例第二條第一項之私運管制物品進口罪。被告戊○○、丁○○、丙○○、壬○○、辛○○、己○○非法持有第一級毒品海洛因之低度行為，
    各為運輸第一級毒品海洛因之高度行為吸收，均不另論罪。又被告戊○○、丁○○、丙○○、壬○○、辛○○、己○○與不詳年籍、姓名，綽號「昆明」之成年
    男子及不詳年籍、姓名，手持「小林」牌子之成年男子間，就運輸第一級毒品罪
    及私運管制物品進口罪之犯行間，有犯意聯絡及行為分擔，為共同正犯。另被告
    等於調查站詢問時雖稱渠等夾帶毒品回台時，在中正機場會有一位手持「小陳」
    牌子之人接機，並載送被告等至飯店將體內海洛因排泄後交給他等語；然本案並
    未查獲有手持「小陳」牌子之人，且亦有可能由綽號「昆明」之人親自手持「小
    陳」牌子接機，尚乏積極證據足以證明本案在台灣除「昆明」之男子外，尚有一
    位手持「小陳」牌子之人，與被告等有犯意聯絡、行為分擔，自難併認該人為本
    案共同正犯，附予敘明。被告戊○○、丁○○、丙○○、壬○○、辛○○、己○○以一行為同時觸犯上開共同運輸第一級毒品罪與共同私運管制物品進口罪二罪
    名，為想像競合犯，應依刑法第五十五條規定，從一重論以共同運輸第一級毒品
    罪處斷。又斟酌被告戊○○、丁○○、丙○○、壬○○、辛○○、己○○均因經
    濟困窘，乃淪落甘為他人利用扮演作為走私運毒之角色，倘處以最輕本刑之無期
    徒刑，猶嫌過重，其情不無可憫，爰均依刑法第五十九條之規定，酌量減輕其刑
    。
三、原審認被告等六人犯罪事證明確，予以論罪科刑，固非無見。惟被告戊○○、丁○○、丙○○、壬○○、辛○○、己○○等六人並非經原審判處死刑或無期徒刑
    ，原判決（第十頁第六行）依刑法第三十七條第一項規定宣告被告等褫奪公權，
    所引法條應有錯誤；另依毒品危害防制條例第四條第一項規定：「製造、運輸、
    販賣第一級毒品者，處死刑或無期徒刑；處無期徒刑者，得併科新臺幣一千萬元
    以下罰金」，被告戊○○經原審判處有期徒刑十一年十月，並非判處其無期徒刑
    ，原判決對被告戊○○併科罰金新台幣十萬元，顯失依據；另檢察官以被告戊○○、丁○○、辛○○、己○○於原審以渠等坦認不諱等情量刑後，復提起本件上
    訴，足見態度不良等為由，對被告戊○○、丁○○、辛○○、己○○為不利益之
    上訴，為有理由。至被告被告戊○○、丁○○、辛○○、己○○上訴意旨否認運
    輸、走私之毒品係海洛因，執以指摘原判決不當，為無理由；另被告丙○○、壬○○並未對原判決提起上訴，檢察官認被告丙○○、壬○○有提起上訴，足見態
    度不良，而對被告丙○○、壬○○為不利益之上訴，尚有誤會，此部份上訴自無
    可取。原判決既有上述可議之處，即屬無可維持，應由本院將原判決撤銷改判。
    爰審酌被告戊○○、丁○○、丙○○、壬○○、辛○○、己○○均因貪圖小利而
    違法運輸上開扣案之第一級毒品海洛因入境之犯罪動機、目的及手段，所運輸之
    第一級毒品海洛因如流入市面，對國人身心健康戕害不小，情節非屬輕微，惟念
    被告戊○○等六人運輸海洛因毒品非為供己販賣營利，僅扮演運輸毒品俗稱「交
    通」之角色，涉案程度較其他未查獲之核心共犯為輕，被告戊○○在本案邀約被
    告丁○○、丙○○、壬○○參予運輸、走私海洛因，被告辛○○亦邀約被告己○○參予本案犯行，涉案程度均較重，及被告等於本院審理時均未能坦認犯行之態
    度，暨卷附台灣高等法院被告全國前案紀錄表載明被告戊○○有詐欺、妨害兵役
    等前科，被告丁○○有詐欺、賭博等前科（均不成立累犯），被告壬○○、丙○○、辛○○、己○○均無前科紀錄之素行等一切情狀，分別量處如主文第二項所
    示之刑，以示懲儆，併依被告等犯罪性質認有褫奪公權之必要，爰均併依刑法第
    三十七條第二項規定，分別宣告褫奪公權。又扣案如附表所示之第一級毒品海洛
    因，均為查獲之第一級毒品，應依毒品危害防制條例第十八條第一項前段規定，
    諭知沒收銷燬之。另扣案包覆上開海洛因之保鮮膜，乃共犯不詳年籍、姓名，手
    持「小林」牌子之成年男子所有供被告戊○○等六人共同運輸毒品犯罪所用之物
    ，應依毒品危害防制條例第十九條第一項前段規定，併予宣告沒收之。至用以包
    裝上開第一級毒品海洛因送請鑑定之夾鏈袋共六個，其上均印有法務部調查局之
    字樣及局徽，有扣案如附表所示第一級毒品海洛因鑑定前之照片六張附卷可憑，
    該等夾鏈袋應係法務部調查局所有，於扣得上開毒品時加以包裝以利將毒品海洛
    因送鑑定者，顯非屬被告戊○○等六人所有供犯罪所用之物；又扣案被告戊○○
    等六人所有護照計六本，尚難認係專供被告戊○○等六人運輸毒品犯罪所用之物
    ；且被告戊○○等六人運輸毒品海洛因之報酬，均因被告戊○○等六人為警查獲
    而尚未交付，自不得認被告戊○○等六人已有所得，均不得宣告沒收，附予敘明
    。
四、公訴及上訴意旨雖請求對被告戊○○等六人均判處無期徒刑，其中被告戊○○部
    分另請求併科罰金新台幣三百萬元；被告丁○○、丙○○、己○○、辛○○及壬○○等五人部分，則請求各併科罰金新台幣一百萬元等語，惟本院認對被告等量
    處如主文第二項所示之刑以足收懲儆之效，尚無量處無期徒刑併科罰金之必要，
    併此敘明。
據上論結，應依刑事訴訟法第三百六十九條第一項前段、第三百六十四條、第二百九
十九條第一項前段，毒品危害防制條例第四條第一項、第十八條第一項前段、第十九
條第一項前段，懲治走私條例第二條第一項、第十一條，刑法第十一條、第二十八條
、第五十五條、第五十九條、第三十七條第二項，判決如主文。
本案經檢察官甲○○到庭執行職務。
中    華      民      國      九十三      年    十    月    二十八    日
                                   臺灣高等法院臺中分院刑事第四庭
                                         審判長法  官  洪  耀  宗
                                               法  官  劉  登  俊
                                               法　官  江  德  千
右正本證明與原本無異。
如不服本判決應於收受送達後十日內向本院提出上訴書狀，其未敘述上訴之理由者並
得於提起上訴後十日內向本院補提理由書（均須按他造當事人之人數附繕本）。
                                               書記官  吳　麗　琴
中     華     民     國     九十三     年      十      月    二十九     日
【附錄本案論罪科刑法條】
懲治走私條例第二條第一項
私運管制物品進口﹑出口逾公告數額者，處七年以下有期徒刑，得併科新台幣二十萬
元以下罰金。
毒品危害防制條例第四條第一項
製造、運輸、販賣第一級毒品者，處死刑或無期徒刑；處無期徒刑者，得併科新台幣
一千萬元以下罰金。
附表：
第一級毒品海洛因肆拾陸包（驗餘合計淨重佰壹拾玖點零貳公克）。
第一級毒品海洛因伍拾壹包（驗餘合計淨重佰肆拾點伍零公克）。
第一級毒品海洛因陸拾包（驗餘合計淨重貳佰玖拾柒點肆公克）。
第一級毒品海洛因柒拾包（驗餘合計淨重佰肆拾陸點柒伍公克）。
第一級毒品海洛因柒拾貳包（驗餘合計淨重肆佰肆拾伍點伍壹公克）。
第一級毒品海洛因陸拾包（驗餘合計淨重貳佰玖拾伍點公克）。
                                                              　　　　　Ｆ
